臺灣臺北地方法院交通事件裁定　　　　 96年度交聲字第628號
原處分機關　臺北市交通事件裁決所
異　議　人
即受處分人　甲○○
上列異議人即受處分人因違反道路交通管理處罰條例案件，對於
臺北市交通事件裁決所中華民國96年4 月10日所為之處分（原處
分案號：北市裁四字第裁22-AEU509574號），聲明異議，本院裁
定如下：
    主  文
原處分撤銷。
甲○○汽車駕駛人，在禁止左轉路段迴車，處罰鍰新臺幣壹仟捌
佰元，並記違規點數壹點。
    理  由
一、按道路交通管理處罰條例所用名詞「車輛」，係指在道路上
    以原動機行駛之汽車（包含機器腳踏車）或以人力、獸力行
    駛之車輛，道路交通管理處罰條例第三條第八款定有明文。
    次按汽車駕駛人迴車時，在禁止左轉路段迴車，處新臺幣（
    下同）六百元以上一千八百元以下罰鍰，並記違規點數一點
    ，道路交通管理處罰條例第四十九條第三款、第六十三條第
    一項第一款亦分別定有明文。再按行為人有本條例之情形者
    ，應填製舉發違反道路交通管理事件通知單，並於被通知人
    欄予以勾記，其通知聯依下列規定辦理：一、…拒絕簽章者
    ，仍應將通知聯交付該駕駛人或行為人收受，並記明其事由
    及交付之時間；拒絕收受者，應告知其應到案時間及處所，
    並記明事由與告知事項，視為已收受。此亦為違反道路交通
    管理事件統一裁罰基準及處理細則第十一條第一項第一款所
    明定。且違反道路交通管理處罰條例第四十九條第三款之違
    規行為，於期限內繳納罰鍰或到案聽候裁決者，裁罰九百元
    ；逾越應到案期限三十日內，繳納罰鍰或到案聽候裁決者，
    裁罰一千二百元；逾越應到案期限三十日以上六十日以內，
    繳納罰鍰或到案聽候裁決者，裁罰一千五百元；逾越應到案
    期限六十日以上，繳納罰鍰或逕行裁決處罰者，裁罰一千八
    百元，違反道路交通管理事件統一裁罰基準及處理細則第二
    條第二項所規定之違反道路交通管理事件統一裁罰基準表亦
    可資參照。末按交通法庭認為聲明異議有理由或聲明異議雖
    無理由而原處分不當或違法者，應以裁定將原處分經聲明異
    議部分撤銷，並自為裁定，道路交通案件處理辦法第二十條
    前段定有明文。
二、本件異議人即受處分人甲○○於民國九十六年一月五日十九
    時四十分駕駛車號ＢＮＣ—八六五號重型機車，行經臺北市
    ○○路六二六號前迴轉道，因在設有禁止左轉標誌之路段違
    規左轉，經臺北市政府警察局士林分局（下稱原舉發單位）
    員警當場攔停，並以受處分人違反道路交通管理處罰條例第
    四十九條第三款規定，製發北市警交字第ＡＥＵ五○九五七
    四號舉發違反道路交通管理事件通知單（下稱通知單）予以
    舉發，並將受處分人拒絕收受之事實記載於通知單之「收受
    通知聯者簽章」，視為已收受。受處分人未於應到案日期即
    九十六年一月二十日前到案，而經原處罰機關臺北市交通事
    件裁決所，依道路交通管理處罰條例第四十九條第三款，及
    違反道路交通管理事件統一裁罰基準表，以九十六年四月十
    日北市裁四字第裁二二—ＡＥＵ五○九五七四號違反道路交
    通管理事件裁決書裁罰一千八百元。受處分人於九十六年四
    月十四日收受送達上開裁決書，於九十六年四月十九日向原
    處分機關提出申訴，原處分機關即臺北市交通事件裁決所函
    請原舉發單位調查結果，仍認受處分人有前揭違規行為，受
    處分人遂於九十六年五月二十四日聲明異議，先此敘明。
三、受處分人聲明異議意旨略以：受取締當時，受處分人氣憤之
    下，詢問員警可否不簽收罰單，員警回答：「可以啊」，故
    才調頭離去，且員警並未告知應到案事項，如果知道罰金要
    加倍，誰會逾期繳納云云。經查：證人即掣發本件通知單之
    警員乙○○於本院結證稱：「當時我在執行路檢，我們在中
    正路六二六號前的巷口約五十公尺處，巷口有禁止機車左轉
    的標誌，那裡算是三叉路口，而受處分人從中正路西向東走
    ，然後他從西向北左轉然後再迴轉，我站的位置是在受處分
    人轉過來的方向，等他轉過來後，我將他攔停，我告訴他違
    反了在禁止左轉處左轉的違規，是根據道路交通管理處罰條
    例第四十九條第三款，當時他沒有簽收罰單，通知單上『拒
    簽收』的字樣是我寫的，而且上面『不爽』的字樣也是我寫
    的，因為我有問他不簽收的原因，他回答說他不爽。另外我
    有告知他何時、要到何地到案」等語（本院九十六年六月二
    十二日訊問筆錄）。是依證人之證詞，受處分人確有拒絕收
    受通知單之事實，並經原舉發單位警員告知其應到案時間及
    處所，且在通知單之「收受通知聯者簽章」欄內，記明受處
    分人拒絕收受之情形，此有該通知單在卷可證，依前開規定
    ，自應視為已收受。又受處分人並不否認於上開時地有違規
    迴車之事實，並有九十六年五月三日臺北市政府警察局士林
    分局北市警士分交字第○九六三三六○五六○○號函在卷足
    稽。受處分人既未就執勤員警之舉發有何違誤提出相關證據
    以供調查，本院經查亦無任何證據足資證明員警有捏造事實
    違法取締之情事，自足認證人之證述為可採。從而，本件受
    處分人確有於上揭時地，在禁止左轉路段迴車之違規行為，
    事證明確，洵堪認定。
四、原處分機關依道路交通管理處罰條例第四十九條第三款、違
    反道路交通管理事件統一裁罰基準表之規定裁處異議人罰鍰
    一千八百元，固非無見，惟漏未依同條例六十三條第一項第
    一款之規定並予記違規點數一點，即難認為允當，本件異議
    雖無理由，惟原處分既有不當，自應由本院將原處分撤銷，
    並依道路交通管理處罰條例第四十九條第三款、第六十三條
    第一項第一款之規定，裁處如主文第二項所示，以資適法。
五、據上論斷，應依道路交通案件處理辦法第二十條前段，裁定
    如主文。
中　　華　　民　　國　　96　　年　　6 　　月　　28　　日
                  交通法庭  法　官　余明賢
以上正本證明與原本無異
如不服本裁定應於送達後5 日內向本院提出抗告狀
　　　　　　          　　　書記官　葉潔如
中　　華　　民　　國　　96　　年　　7 　　月　　2 　　日
